【裁判字號】    99,審訴,1015
【裁判日期】    990722
【裁判案由】    違反廢棄物清理法
【裁判全文】
臺灣桃園地方法院刑事判決            99年度審訴字第1015號
公  訴  人  臺灣桃園地方法院檢察署檢察官
被      告  甲○○
上列被告因違反廢棄物清理法案件，經檢察官提起公訴（98年度
偵字第27796 號），被告於準備程序進行中為有罪陳述，經本院
合議庭裁定由受命法官獨任進行簡式審判程序，判決如下：
    主  文
甲○○未依廢棄物清理法第四十一條第一項規定領有廢棄物清除
許可文件，從事廢棄物清除，累犯，處有期徒刑壹年壹月。
    事  實  及  理  由
一、被告所犯之罪，為死刑、無期徒刑、最輕本刑3 年以上有期
    徒刑或高等法院管轄第一審案件以外之罪，而被告於本院準
    備程序進行中，就被訴事實為有罪之陳述，經本院告知簡式
    審判程序意旨，並聽取公訴人及被告之意見後，依刑事訴訟
    法第273 條之1 第1 項之規定，裁定依簡式審判程序審理。
二、犯罪事實：
    甲○○前於民國90年間，因恐嚇案件，經臺灣高等法院以92
    年度上更一字第182 號判決判處有期徒刑7 年確定，於95年
    12月29日縮短刑期假釋出監並付保護管束，迄至97年3 月13
    日縮刑期滿，假釋未經撤銷，視為已執行完畢。詎不知悔改
    ，明知非依廢棄物清理法第41條第1 項規定領有廢棄物清除
    許可文件，不得從事廢棄物之清除，竟基於違法清除廢棄物
    之犯意，於民國98年9 月間，以每車新台幣（下同）2000元
    之代價，承攬不知情之范姜志文、范姜逢順（均另由臺灣桃
    園地方法院檢察署檢察官為不起訴處分）所施作之新竹縣麻
    園國小天花板裝修工程所產生之廢棄物清除業務，並駕駛車
    牌號碼5738-VY 號自用小貨車，將前述麻園國小天花板裝修
    工程所產生之石膏板、木板、垃圾、地毯等廢棄物，載往設
    於桃園縣楊梅鎮○○○路800 巷98弄12號之宏盛電線電纜股
    份有限公司（下稱宏盛公司）廢棄廠房傾倒。嗣於98年11月
    5 日，桃園縣楊梅鎮環保稽查人員發現宏盛公司廢棄廠房遭
    人傾倒廢棄物，並報警後循線查獲上情。
三、認定被告犯罪所憑之證據：
  (一)被告甲○○於警詢、偵訊及本院審理時之自白。
  (二)證人范姜逢順、范姜志文於警詢及偵訊中、證人周光輝於警
    詢中之證述，證人李紅緣於偵訊中之具結證述。
  (三)楊梅鎮公所執行廢棄物清理法查核工作記錄表1 份、現場照
    片58張。
四、按從事廢棄物清除、處理業務者，應向直轄市、縣（市）主
    管機關或中央主管機關委託之機關申請核發公民營廢棄物清
    除處理機構許可文件後，始得受託清除、處理廢棄物業務，
    廢棄物清理法第41條第1 項前段定有明文。又廢棄物清理法
    第46條第4 款之「清除」則指（一）收集、清運：指以人力
    、清運機具將一般廢棄物自產生源運輸至處理場（廠）之行
    為，（二）轉運：指以清運機具將一般廢棄物自產生源運輸
    至轉運設施或自轉運設施運輸至中間處理或最終處置設施之
    行為；所謂之「處理」包含（一）中間處理：指事業廢棄物
    在最終處置前，以物理、化學、生物、熱處理或其他處理方
    法，改變其物理、化學、生物特性或成分，達成分離、減積
    、去毒、固化或安定之行為；（二）最終處置：指衛生掩埋
    、封閉掩埋、安定掩埋或海洋棄置事業廢棄物之行為；（三
    ）再利用：指事業機構產生之事業廢棄物自行、販賣、轉讓
    或委託做為原料、材料、燃料、填土或其他經中央主管機關
    及目的事業主管機關認定之用途行為，並應符合其規定者。
    查被告甲○○承攬范姜志文、范姜逢順所施作之新竹縣麻園
    國小天花板裝修工程所產生之廢棄物清除業務，並駕駛車牌
    號碼5738-VY 號自用小貨車將廢棄物載運至桃園縣楊梅鎮○
    ○○路800 巷98弄12號之宏盛公司廢棄廠房內傾倒，則其所
    為即該當於上開條文所定之「清除」行為。是核被告所為，
    係犯廢棄物清理法第46條第4 款前段之未依廢棄物清理法規
    定領有廢棄物清除許可文件，從事廢棄物之清除罪。又被告
    有上開事實及理由欄一所載之科刑、執行紀錄，有臺灣高等
    法院被告前案紀錄表1 份在卷可稽，其於5 年內故意再犯本
    件有期徒刑以上之罪，為累犯，應依刑法第47條第1 項加重
    其刑。爰審酌被告為承攬工程，明知並未領有主管機關許可
    之廢棄物清除許可證明文件竟仍載運廢棄物，且因貪圖一時
    方便而將之傾倒於宏盛公司廢棄廠房內，然斟酌其犯後即坦
    承犯行並遵照桃園縣楊梅鎮公所指示陸續將廠房內堆置之廢
    棄物清理完畢，及其素行、手段、所造成之危害、態度尚可
    等一切情狀，量處如主文所示之刑。
五、應適用之法條：
    刑事訴訟法第273 條之1 第1 項、第299 條第1 項前段，廢
    棄物清理法第46條第4 款，刑法第11條、第47條第1 項。
六、如不服本判決，應於判決送達後10日內向本院提出上訴狀（
    應附繕本），其未敘述上訴理由者，應於上訴期間屆滿後20
    日內補提理由書狀於本院，上訴於臺灣高等法院。
本案經檢察官顏世翠到庭執行職務。
中    華    民    國    99    年    7     月    22    日
                    刑事庭  法  官  林孟宜
以上正本證明與原本無異。
                            書記官  洪明媚
中    華    民    國    99    年    7     月    22    日
附錄本案論罪科刑法條：
廢棄物清理法第46條第4款
有下列情形之一者，處1 年以上5 年以下有期徒刑，得併科新臺
幣3 百萬元以下罰金：
四、未依第41條第1 項規定領有廢棄物清除、處理許可文件，從
    事廢棄物貯存、清除、處理，或未依廢棄物清除、處理許可
    文件內容貯存、清除、處理廢棄物。

司法院資訊處製作；財團法人民間司法改革基金會備份。
